臺灣桃園地方法院民事裁定　　　　　　100年度司護字第573號
聲　請　人　桃園縣政府
法定代理人　吳志揚
相　對　人
即受安置人　吳○○　　姓名年.
法定代理人　吳○麗　　姓名住.
上列聲請人聲請安置適當場所事件，本院裁定如下：
    主  文
准將受安置人吳○○自民國一百年十一月十二日起繼續安置個
月。
聲請程序費用由聲請人負擔。
    理  由
一、本件聲請意旨略以：受安置人吳○○（為民國100 年出生；
    依兒童及少年福利法第46條規定「不得揭露足以識別兒童及
    少年身分之資訊」，故其等真實姓名年籍住所均詳對照表）
    係未滿12歲之兒童。本案受安置人母親目前無工作且本身為
    印尼華僑在台無親屬可往來，以致無親屬可照顧受安置人，
    曾於民國100 年5 月至11月間接受為期六個月家庭處遇，服
    務期間，主責社工已轉介至善牧基金會台南嬰兒之家，協助
    案主出養事宜，也與新豐鄉戶政事務所聯繫案主出生登記，
    以及案家因遷居台南市，已協助轉介至台南市政府提供後續
    服務，已於民國100 年11月1 日結案。惟因受安置人母親對
    於受安置人未來生活照顧事宜經常反覆不定，未有明確生活
    目標，曾於民國100 年5 月23日、同年6 月7 日、同年10月
    12日皆因攜子遊蕩而接受本府短期安置，於近日民國100 年
    11月9 日八德市四維派出所因「案母攜子遊蕩未善盡母職給
    予妥當照顧」事由，通報本府協助處理。評估受安置人母親
    無親屬可照顧案主，且考量受安置人多次未受適當之照顧，
    受安置人母親親職能力顯有不足，故聲請人於民國100 年11
    月9 日17時起依兒童及少年福利法提出緊急安置，並通報鈞
    院。惟72小時之緊急安置，仍無法有效解決受安置人之照顧
    安排，為求受安置人能獲得更適切之保護照顧，爰依兒童及
    少年福利法第37條第2 項規定，聲請准予繼續安置受安置人
    於適當場所3 個月等語。
二、按「兒童及少年有下列各款情形之一，非立即給予保護、安
    置或為其他處置，其生命、身體或自由有立即之危險或有危
    險之虞者，直轄市、縣（市）主管機關應予緊急保護、安置
    或為其他必要之處置：(一)、兒童及少年未受適當之養育或照
    顧。(二)、兒童及少年有立即接受診治之必要，而未就醫者。
    (三)、兒童及少年遭遺棄、身心虐待、買賣、質押，被強迫或
    引誘從事不正當之行為或工作者。(四)、兒童及少年遭受其他
    迫害，非立即安置難以有效保護者。」；又「緊急安置不得
    超過七十二小時，非七十二小時以上之安置不足以保護兒童
    及少年者，得聲請法院裁定繼續安置。繼續安置以三個月為
    限；必要時，得聲請法院裁定延長之」，此兒童及少年福利
    法第36條第1 項、第37條第2 項分別定有明文。
三、經查本件聲請人就其所主張之上揭事實，已據其提出內政部
    全國社福津貼給付資料比對資訊系統查詢戶籍資料、桃園縣
    政府社會局個案摘要報為證，堪信為真實。本院審酌全情，
    認受安置人有由聲請人予以繼續安置之必要，以保護受安置
    人，是本件聲請人請求繼續安置受安置人，為有理由，應予
    准許之。
四、依兒童及少年福利法第37條第2 項、非訟事件法第21條第1
    項前段，裁定如主文。
五、如對本裁定抗告須於裁定送達後10日內向本院提出抗告狀。
中    華    民    國  100     年    11    月    18    日
                  家事法庭    司法事務官
以上正本係照原本作成。